【裁判字號】    98,易,2641
【裁判日期】    980930
【裁判案由】    竊盜
【裁判全文】
臺灣臺中地方法院刑事判決              98年度易字第2641號
公  訴  人  臺灣臺中地方法院檢察署檢察官
被      告  戊○○
上列被告因竊盜案件，經檢察官提起公訴（98年度偵字第15381
、15382 、15879 號），本院判決如下：
    主  文
戊○○無故侵入他人住宅，累犯，處拘役肆拾日，如易科罰金，
以新臺幣壹仟元折算壹日；又竊盜，累犯，處有期徒刑月，如
易科罰金，以新臺幣壹仟元折算壹日；又竊盜，累犯，處有期徒
刑月，如易科罰金，以新臺幣壹仟元折算壹日；又無故侵入他
人住宅，累犯，處拘役肆拾日，如易科罰金，以新臺幣壹仟元折
算壹日；又竊盜，未遂，累犯，處有期徒刑貳月，如易科罰金，
以新臺幣壹仟元折算壹日；又竊盜，累犯，處有期徒刑月，如
易科罰金，以新臺幣壹仟元折算壹日。有期徒刑部分，應執行有
期徒刑玖月，如易科罰金，以新臺幣壹仟元折算壹日；拘役部分
，應執行拘役陸拾日，如易科罰金，以新臺幣壹仟元折算壹日。
    事  實
一、戊○○前因違反毒品危害防制條例案件，經本院判處有期徒
    刑9 月確定，復因違反毒品危害防制條例及竊盜等案件，經
    本院分別判處1 年1 月、6 月，嗣經裁定應執行有期徒刑1
    年6 月確定，與上開案件接續執行，於民國95年11月17日因
    縮短刑期假釋出監付保護管束。然於假釋期間又因違反毒品
    危害防制條例案件，經法院判處減刑為有期徒刑4 月；另因
    違反毒品危害防制條例案件，經本院判處減刑為有期徒刑4
    月又15日；又因竊盜案件，經本院判處應執行有期徒刑1 年
    10月，嗣經裁定減刑為應執行有期徒刑11月，與上開違反毒
    品危害防制條例案件裁定應執行有期徒刑1 年6 月又15日確
    定，再與另犯竊盜案件經判處減刑為拘役25日及前開撤銷假
    釋後之殘刑1 月又28日接續執行，於97年11月2 日縮短刑期
    執行完畢。竟不知悔改，意圖為自己不法之所有，於下列時
    、地，為下列行為：
  (一)基於無故侵入他人住宅及竊盜之犯意，於98年5 月23日15時
    30分許，趁乙○○沐浴之際，未經許可，無故侵入乙○○位
    於臺中縣沙鹿鎮○○路70巷33號住宅，徒手竊取乙○○所有
    置於客廳桌上皮包1 只（內含現金新臺幣《下同》2,800 元
    、郵局提款卡及汽、機車駕駛執照各1 張）得手。嗣將上開
    現金花用一空，皮包及其他物品則棄置在臺中縣沙鹿鎮○○
    路70巷33號空地旁。
  (二)基於竊盜之犯意，於98年5 月29日7 時許，趁己○○外出之
    際，進入己○○位在臺中縣沙鹿鎮○○路546 巷16號住處房
    間（無故侵入住宅部份未據告訴），徒手竊取己○○置於房
    間內現金1,450 元得手。
  (三)基於無故侵入他人住宅及竊盜之犯意，於98年5 月30日11時
    30分許，趁乙○○不注意之際，未經許可，無故侵入乙○○
    住宅2 樓，進入乙○○母親房內，伸手欲開啟房內抽屜翻找
    財物，著手於竊盜行為之實施，遭乙○○發覺喝斥而逃逸，
    始未竊得財物。嗣經乙○○報警處理，於同日12時30分許，
    在臺中縣沙鹿鎮○○路與屏西路口為警查獲，並在臺中縣沙
    鹿鎮○○路70巷33號空地旁起獲乙○○於同月23日遭竊之皮
    包1 只。
  (四)基於竊盜之犯意，於98年6 月8 日14時25分許，趁丁○○不
    注意之際，進入丁○○位在臺中縣沙鹿鎮○○路186 號住處
    房間（無故侵入住宅部份未據告訴），徒手竊取丁○○置於
    房間內現金3,000 元及戒指1 枚得手。嗣於98年6 月9 日14
    時30分許，在臺中縣沙鹿鎮○○路516 號前，因形跡可疑為
    警盤查，始查悉上情。
二、案經臺中縣警察局清水分局報請臺灣臺中地方法院檢察署檢
    察官偵查起訴。
    理  由
一、按被告以外之人於審判外之陳述，雖不符刑事訴訟法第159
    條之1 至第159 條之4 之規定，而經當事人於審判程序同意
    作為證據，法院審酌該言詞陳述或書面陳述作成時之情況，
    認為適當者，亦得為證據。當事人、代理人或辯護人於法院
    調查證據時，知有第159 條第1 項不得為證據之情形，而未
    於言詞辯論終結前聲明異議者，視為有前項之同意。刑事訴
    訟法第159 條之5 定有明文。查被告戊○○於本院審理時，
    對於本案偵查卷內之人證、書證，均同意有證據能力，得採
    為本案之證據，迄至本案言詞辯論終結前，被告亦未聲明異
    議，有審判筆錄在卷可考，經審酌卷內各該人員陳述時之情
    狀，均查無被違法取供或非出於自由意志之情形，相關書證
    亦查無違法取證或造假虛捏之情事，以之作為本案之證據，
    皆屬適當，依前揭規定，本判決以下所引用之人證、書證均
    得為本案之證據。
二、訊據被告於本院坦承上揭事實不諱，經核與告訴人乙○○、
    己○○及丁○○於警詢指訴情節相符，並有證人王裕橋於警
    詢證述、證人丁○○、丙○○及乙○○於本院證述在卷，復
    有贓物認領保管單2 紙、查獲現場照片及監視錄影翻拍照片
    在卷可稽，足認被告自白與事實相符，應可採信。綜上，本
    件事證明確，被告犯行，堪以認定。
三、核被告事實一(一)所為，係犯刑法第306 條第1 項之無故侵入
    他人住宅罪及第320 條第1 項之竊盜罪；事實一(二)、(四)所為
    ，均係犯同法第320 條第1 項之竊盜罪；事實一(三)所為，係
    犯同法第306 條第1 項之無故侵入他人住宅罪及第320 條第
    3 項、第1 項之竊盜未遂罪。被告所犯如事實一(三)所示竊盜
    未遂罪，依刑法第25條第2 項規定，減輕其刑。又其前因違
    反毒品危害防制條例案件，經本院判處有期徒刑9 月確定，
    復因違反毒品危害防制條例及竊盜等案件，經本院分別判處
    1 年1 月、6 月，嗣經裁定應執行有期徒刑1 年6 月確定，
    與上開案件接續執行，於95年11月17日因縮短刑期假釋出監
    付保護管束。然於假釋期間又因違反毒品危害防制條例案件
    ，經法院判處減刑為有期徒刑4 月；另因違反毒品危害防制
    條例案件，經本院判處減刑為有期徒刑4 月又15日；又因竊
    盜案件，經本院判處應執行有期徒刑1 年10月，嗣經裁定減
    刑為應執行有期徒刑11月，與上開違反毒品危害防制條例案
    件裁定應執行有期徒刑1 年6 月又15日確定，再與另犯竊盜
    案件經判處減刑為拘役25日及前開撤銷假釋後之殘刑1 月又
    28日接續執行，於97年11月2 日縮短刑期執行完畢，有臺灣
    高等法院被告前案紀錄表在卷可稽。茲被告於有期徒刑執行
    完畢後，5 年內，再犯本件有期徒刑以上之罪，均為累犯，
    依刑法第47條第1 項規定，各加重其刑。被告所犯如事實一
    (三)所示竊盜犯行之刑，應先加後減之。其所犯上開6 罪間，
    犯意各別，行為互殊，應分論併罰。爰審酌被告甫因竊盜等
    案執行完畢，仍不知悔改，進入被害人乙○○、己○○及丁○○住處，竊取被害人乙○○等3 人所有財物，影響住居安
    全，並侵害財產權，及犯後坦承犯行等一切情狀，各量處如
    主文所示之刑，併定其應執行之刑。末按，依司法院釋字第
    662 號解釋：「中華民國九十四年二月二日修正公布之現行
    刑法第四十一條第二項，關於數罪併罰，數宣告刑均得易科
    罰金，而定應執行刑之刑逾六個月者，排除適用同條第一項
    得易科罰金之規定部分，與憲法第二十三條規定有違，並與
    本院釋字第三六六號解釋意旨不符，應自本解釋公布之日起
    失其效力。」故對於數罪併罰，數宣告刑均得易科罰金，而
    定應執行之刑超過6 個月之案件，依司法院釋字第366 號、
    662 號解釋意旨，仍得易科罰金，本件爰就其宣告刑及所定
    應執行刑部分，均諭知易科罰金之折算標準。
四、至於公訴意旨另以：被告屢犯侵入住宅竊盜，顯有犯罪習性
    ，危害社會治安等情，請求宣告強制工作，以收矯正之效云
    云。按竊盜犯贓物犯保安處分條例為刑法保安處分之特別法
    ，應優先於刑法適用。最高法院92年度臺上字第5248號判決
    可資參照。又按應執行之刑未達一年以上者，不適用本條例
    。竊盜犯贓物犯保安處分條例第2 條第4 項定有明文。本案
    經審理後，認被告罪證明確，宣告應執行有期徒刑9 月在案
    ，未達1 年以上，自無從依竊盜犯贓物犯保安處分條例規定
    ，宣告強制工作。又保安處分係對受處分人將來之危險性所
    為拘束其身體、自由之處置，以達教化與治療之目的，為刑
    罰之補充制度，本諸法治國家保障人權之原理及刑法之保護
    作用，其法律規定之內容，應受比例原則之規範，使保安處
    分之宣告，與行為人所為行為之嚴重性，行為人所表現之危
    險性，及對行為人未來行為之期待性相當，司法院大法官釋
    字第471 號解釋可資參照。查本件被告之犯罪行為值得非難
    ，自不可取；惟本院衡酌被告犯罪之情節均係利用他人住處
    無人在家或疏未注意之際，而進入他人住處竊取他人財物，
    而觀之本案被告竊取之次數雖有4 次，然因使用之手段平和
    ，竊取財物零星，價值尚非甚鉅，犯後均坦承犯行，其行為
    表現之嚴重性、危險性應非達於無可容忍之程度，依憲法比
    例原則之規範，認本件量處被告如主文所示之刑，已足收懲
    儆之效，尚難以本案短期間之犯罪次數推認被告有犯罪之習
    慣，是本案尚未達須以保安處分預防矯治之程度而有施以強
    制工作之必要。雖被告先前已有竊盜犯罪之紀錄，然期間尚
    屬有間，且此情節已為本院量刑時予以審酌，經由本案有期
    徒刑之適當執行後，尚非全然不能對其產生矯正策勵之影響
    ，爰不併予宣告強制工作，併此敘明。
據上論斷，應依刑事訴訟法第299 條第1 項前段，刑法第306 條
第1 項、第320 條第3 項、第1 項、第25條第2 項、第47條第1
項、第41條第1 項前段、第51條第5 款、第6 款，刑法施行法第
1 條之1 ，判決如主文。
本案經檢察官甲○○到庭執行職務
中    華    民    國    98    年    9     月    30    日
                  刑事第十二庭  法  官  柯志民
上正本證明與原本無異。
如不服本判決，應於收送達後10日內向本院提出上訴書狀（應敘
述具體理由並附繕本）。
上訴書狀如未敘述理由，應於上訴期間屆滿後20日內補提理由書
於本院。
                                書記官  賴亮蓉
中    華    民    國    98    年    9     月    30    日
附錄本案論罪科刑法條全文：
刑法第306條第1項
無故侵入他人住宅、建築物或附連圍繞之土地或船艦者，處一年
以下有期徒刑、拘役或三百元以下罰金。
刑法第320條
意圖為自己或第三人不法之所有，而竊取他人之動產者，為竊盜
罪，處五年以下有期徒刑、拘役或五百元以下罰金。
意圖為自己或第三人不法之利益，而竊佔他人之不動產者，依前
項之規定處斷。
前二項之未遂犯罰之。


司法院資訊處製作；財團法人民間司法改革基金會備份。
